# 土方弃置费账务处理--请问陈版主

提问人：lardqiu 时间：2020-07-03 16:31:00
公司的土地上面有一个水塘，计划填平做经营用，刚好某工程队需要找地方弃置土方，并愿意提供弃土费给我司，土方填完后，公司可以用于经营，请问陈版主，给我们的弃土费，这一笔钱我们是应该做当期的收入还是递延收益。

回答人：chenyiwei
可用于冲抵该水塘填平工程中由本企业实际承担的支出。如果收到弃土费大于本企业实际承担的该工程支出的，则差额确认为营业外收入，无需递延。